【裁判字號】    97,抗,744
【裁判日期】    970520
【裁判案由】    假扣押
【裁判全文】
臺灣高等法院民事裁定                  97年度抗字第744號
抗  告  人  乙○○
上列抗告人因與相對人甲○○間假扣押事件，對於中華民國97年
3月27日臺灣板橋地方法院97年度裁全字第1993號裁定提起抗告
，本院裁定如下：
      主      文
原裁定廢棄。
相對人在原法院之聲請駁回。
聲請及抗告訴訟費用由相對人負擔。
      理      由
一、按債權人就金錢請求或得易為金錢請求之請求，欲保全強制
    執行者，得聲請假扣押者，民事訴訟法第522條第1項定有明
    文；又聲請假扣押，應就其請求釋明之，此觀民事訴訟法第
    526條第1項規定至明；如其欲依假扣押保全執行之請求，已
    為確定判決所否認，則其聲請自屬不能准許 (最高法院77年
    台抗字第141號、27年抗字第713號判例參照)。
二、本件相對人在原法院聲請意旨略以：第三人汪璟翔於民國（
    下同）90年8月4日以其所有車號DB-5533號自用小客車 ( 下
    稱系爭車輛)向伊質押借款新台幣（下同）66萬元，嗣第三
    人汪景翔於同年10月2日以其家人身體不適，常需用該車輛
    就醫為由，要求取回系爭車輛，另提供由抗告人於同 (2)日
    所簽發，未記載到期日，金額為63萬元之本票1紙 (下稱系
    爭本票)以為擔保。詎第三人汪璟翔迄未清償分文，是抗告
    人自應在其所擔保之63萬元範圍內，對伊負清償責任，伊已
    執系爭本票聲請原法院以91年度票字第7983號准許本票強制
    執行裁定 (下稱系爭本票裁定)並已確定，頃聞抗告人將變
    賣財產逃匿，伊恐日後有不能強制執行之虞，為保全日後之
    強制執行，爰提出當票、系爭本票、及系爭本票裁定暨確定
    證明書以為釋明 (見原法院卷3至7頁)，並願供擔保，以補
    釋明之不足，請准宣告假扣押云云。
三、惟查，相對人固曾持確定之系爭本票裁定為執行名義，向原
    執行法院聲請對抗告人之財產予以強制執行，惟抗告人已於
    上開強制執行程序進行中，向原法院對相對人提起債務人異
    議之訴，並已獲勝訴判決確定，由原執行法院撤銷上開強制
    執行程序，有原法院96年度訴字第2455號民事判決暨確定證
    明書、及原執行法院97年3月11日板院輔96執字第58201號函
    文可證（見本院卷4至8頁)，顯見相對人對抗告人之本案請
    求，已為上開確定判決所否認，揆諸首揭說明，相對人所為
    本件假扣押之聲請，自屬不應准許。從而，原裁定准許相對
    人供擔保後，得對抗告人之財產在63萬元之範圍內為假扣押
    ，自有未洽，抗告意旨執此指摘原裁定不當，聲明廢棄，為
    有理由。
四、爰依民事訴訟法第492條前段、第95條、第78條，裁定如主
    文。
中    華    民    國    97    年     5    月    20    日
                    民事第六庭
                        審判長法  官  林鄉誠
                              法  官  楊豐卿
                              法  官  許紋華
正本係照原本作成。
不得再抗告。
中    華    民    國    97    年     5    月    21    日
                              書記官  潘大鵬


司法院資訊處製作；財團法人民間司法改革基金會備份。
